臺灣高等法院臺中分院刑事判決　　　　　　　　民國九十一年度上訴字第一一號
　　上　訴　人
　　即　被　告　乙○○
　　指定辯護人　本院公設辯護人　甲○○
右上訴人因違反槍砲彈藥刀械管制條例案件，不服臺灣臺中地方法院中華民國九十年
十一月二十二日第一審判決（民國九十年度訴字第二一五六號，起訴案號：臺灣臺中
地方法院檢察署民國九十年度偵字第一二七八八號），提起上訴，本院判決如左：
    主      文
原判決關於乙○○部分撤銷。
乙○○未經許可，製造可發射子彈具有殺傷力之槍枝，處有期徒刑伍年貳月，併科罰
金新臺幣貳拾萬元，罰金如易服勞役，以罰金總額與六個月之日數比例折算。改造玩
具手槍貳支（槍枝管制編號0000000000、0000000000，均不含彈匣）、彈匣參個、子
彈拾壹顆、空彈殼玖拾參顆、制式霰彈壹顆、改造槍管拾枝（包括土造金屬槍管貳枝
、玩具塑膠槍管肆枝、土造金屬槍管半成品肆枝）、火藥貳瓶、底火壹佰肆拾玖顆、
釘壁槍火藥壹佰貳拾貳顆、彈簧壹拾陸枝、小零件壹包、游標尺壹支、電鑽壹支、虎
頭鉗貳枝、砂輪貳台、子彈半成品（銅塊）玖拾參顆均沒收。
    事      實
一、乙○○於民國（下同）八十九年間年底，萌生製造槍枝及子彈之犯意，先在南投
    縣魚池鄉友人「阿炎」家附近，收受綽號「阿炎」之不詳姓名成年男子交付之具
    有殺傷力之霰彈壹顆，準備改造子彈，再於九十年四月間，在台中市西屯區某模
    型玩具店內，以新台幣（下同）一萬四千元之價格購得仿ＢＥＲＥＴＴＡ廠半自
    動手槍貳枝（槍枝管制編號為：0000000000、0000000000）、彈匣三個、槍管十
    一支、底火、火藥、玩具子彈後，於同年四月初起至同年七月中旬止，接續在台
    中縣和平鄉○○村○○路○段三叉巷二十六號、台中縣東勢鎮東新巷三號，以其
    所有之電鑽一支、游標尺一支、虎頭鉗二枝、砂輪台二台等工具，將前開購得之
    半自動手槍，換裝成金屬材質之土造槍管，復將前開購得之玩具子彈，以裝填火
    藥之方式，未經許可，製造成可發射子彈具有殺傷力之槍枝貳支及具有殺傷力之
    直徑約八．五ＭＭ金屬彈頭子彈四顆。乙○○因竊盜案件，經原審法院判處有期
    徒刑六月確定，因未到案執行，唯恐同院檢察署發布通緝，乃於同年七月（起訴
    書誤載為十一月）十四日攜帶前開改造工具及改造現成之槍、彈及其他尚在改造
    之槍管、子彈等物，至友人孟耀宗位於台中縣東勢鎮○○街東新巷三號租處居住
    ，嗣於同年七月十八日八時許，為警在前開孟耀宗住處查獲，並扣得具有殺傷力
    之手槍二支、子彈十五顆、霰彈一顆及不具有殺傷力之子彈成品二顆、彈匣三個
    、槍管十枝（公訴人誤載為十一枝）、子彈半成品九十三顆、火藥二瓶、底火一
    百四十九顆、金屬彈簧十六枝、零件包一包及其所有供製造槍枝、子彈用之工具
    游標尺一支、電鑽一支、虎頭鉗二支、砂輪台二台。
二、案經台中縣警察局移送台灣台中地方法院檢察署檢察官偵查起訴。
    理      由
一、右揭犯罪事實，訊之上訴人即被告乙○○矢口否認有製造上揭槍、彈之犯行，辯
    稱：僅自綽號「阿炎」者收受而已云云。惟上揭犯行，業據被告乙○○於本院行
    調查時及原審法院審理中咸已坦白承認，並有改造玩具手槍二支（槍枝管制編號
    0000000000、0000000000、霰彈一顆、彈匣三個、子彈成品十二顆、槍管十枝（
    公訴人誤載為十一枝）、銅塊九十三顆、火藥二瓶、底火一百四十九顆、金屬彈
    簧十六枝、零件包一包及其所有供製造槍枝、子彈用之工具游標尺一支、電鑽一
    支、虎頭鉗二支、砂輪台二台扣案可資佐證，該扣案之槍、彈經送鑑定結果，認
    槍枝係由仿ＢＥＲＥＴＴＡ廠半自動手槍製造之金屬玩具手槍，更換土造金屬槍
    管改造而成，機械性能良好，可擊發適用子彈，認具殺傷力，子彈中採樣六顆，
    其中四顆，係由玩具子彈改造而成，可擊發，認具殺傷力，霰彈一顆為制式，有
    殺傷力，有內政部警政署刑事警察局九十年七月二十五日刑鑑字第一四五七０六
    號鑑驗通知書在卷可憑。是被告乙○○未經許可製造可發射子彈具有殺傷力之槍
    枝及具有殺傷力之子彈等罪證明確，所辯應無可採，其犯行洵堪認定。
二、核上訴人即被告乙○○所為，係犯槍砲彈藥刀械管制條例第十一條第一項之未經
    許可製造可發射子彈具有殺傷力之槍枝罪、同條例第十二條第一項之未經許可製
    造子彈罪、同條例第十二條第四項（公訴人誤載為十二條第一項）之未經許可持
    有子彈罪。被告乙○○著手改造槍管及子彈成品、半成品係前開製造手槍、彈藥
    之未遂行為，為既遂行為之一部分，不另論罪。被告乙○○改造後持有具殺傷力
    槍枝及子彈之低度行為，應各為製造之高度行為所吸收。被告無故持有霰彈，目
    的係在改造子彈，業據被告乙○○於偵審中供明在卷，且被告乙○○並未持有霰
    彈槍，堪信其前開供詞合理可採，是以被告持有子彈之行為與製造子彈之行為，
    有方法結果之牽連關係，應從一重論以製造子彈罪。被告乙○○同時地改造前揭
    槍、彈，係以一行為觸犯上開二罪名，為想像競合犯，應從一重之未經許可製造
    可發射子彈具有殺傷力之槍枝罪處斷。原判決予以論罪科刑，固非無見，惟查槍
    砲彈藥刀械管制條例於九十年十一月十四日增訂、刪除或修正部分條文，於同月
    十六日生效，其中第十九條有關應送強制工作條文已刪除，比較新舊法，修改後
    之新法有利於上訴人，原判決未予比較，上訴人上訴否認犯罪，固非有理，惟原
    判決既有上述可議之處，自應由本院將原判決關於上訴人即被告部分（另部分同
    案被告孟耀宗未上訴已確定在卷），應予撤銷。爰審酌被告乙○○之素行、犯罪
    之動機、手段、所生危害及犯後態度等一切情狀，量處如主文第二項所示之刑，
    並就所科罰金部分，諭知易服勞役之折算標準，以示懲儆。扣案之改造玩具手槍
    二支（槍枝管制編號0000000000、0000000000）、霰彈一顆、子彈十一顆（原扣
    案共十七顆，鑑驗試射六顆，餘留十一顆）係違禁物，應依刑法第三十八條第一
    項第一款之規定，宣告沒收；彈匣三個、槍管十枝、子彈半成品九十三顆、火藥
    二瓶、底火一百四十九顆、金屬彈簧十六枝、零件包一包、游標尺一支、電鑽一
    支、虎頭鉗二支、砂輪台二台電鑽、鋸片各一支、鉗子及銼刀各二支，核屬被告
    乙○○所有供犯罪所用之物，業據其陳明在卷，應併依刑法第三十八條第一項第
    二款之規定，諭知沒收。
三據上論斷，應依刑事訴訟法第三百六十九條第一項前段、第三百六十四條、第二
    百九十九條第一項前段、修正後之槍砲彈藥刀械管制條例第十一條第一項、第十
    二條第一項、第四項、刑法第十一條前段、第二條第一項前段、第五十五條、第
    四十二條第三項、第三十八條第一項第一、二款，罰金罰鍰提高標準條例第二條
    第一項，判決如主文。
本案經檢察官丙○○到庭執行職務。
中      華      民      國　    九十一     年     三      月    十三　　日
                             　 臺灣高等法院臺中分院刑事第六庭
                                      審判長法　官　李  文  雄
                                            法  官　邱　顯　祥
                                    法  官　陳　嘉　雄
右正本證明與原本無異。
如不服本判決應於收受送達後十日內向本院提出上訴書狀，其未敘述上訴之理由者並
得於提起上訴後十日內向本院補提理由書（均須按他造當事人之人數附繕本）。
                                            書記官  王  麗  英
中      華      民      國　    九十一     年     三      月    十三　　日
                                                                        Ｒ
